---
title: Modelos Lineares
author:
output:
  html_document:
    toc: true
    toc_float:
        collapsed: true
        smooth_scroll: true
    toc_depth: 3
    code_folding: show
    theme: flatly
    code_download: true
fontsize: 14pt
---

Autores: João Vitor da Silva Arend - 00577787,
Davi Augusto F. da Silva

## Instruções
### Simular um gradiente descendente para estimar os parâmetros $B_0$ e $B_1$

1. Simule um conjunto de dados de 300 obsrvações, considerando o modelo linear
2. Estime os parâmetros B_0 e B_1 do modelo, considere como função custo a soma dos erros de predição ao quadrado
3. Utilize o gradiente descendente para achar os valores de B_0 e B_1 que minimizam essa função.
4. Utilize diferentes valores para alpha
5. Faça um gganimate dos passos do algoritmo.

```{r data}
set.seed(42)

n       <- 300
beta0   <- 3
beta1   <- 4

x       <- rnorm(n)
epsilon <- rnorm(n)
y       <- beta0 + beta1 * x + epsilon

data <- data.frame(x, y)
```

```{r functions}

cost_function <- function(b0, b1, x, y) {
  y_pred <- b0 + b1 * x
  sum((y - y_pred)^2) / (2 * length(y))
}

# Função de gradiente descendente
gradient_descent <- function(x, y, b0_init, b1_init, alpha, num_iter) {
  b0 <- b0_init
  b1 <- b1_init
  cost_history <- numeric(num_iter)
  b0_history <- numeric(num_iter)
  b1_history <- numeric(num_iter)

  for (i in 1:num_iter) {
    y_pred <- b0 + b1 * x
    db0 <- -sum(y - y_pred) / length(y)
    db1 <- -sum((y - y_pred) * x) / length(y)

    # Atualização dos parâmetros
    b0 <- B0 - alpha * dB0
    b1 <- B1 - alpha * dB1

    # Salvar histórico
    b0_history[i] <- b0
    b1_history[i] <- b1
    cost_history[i] <- cost_function(b0, b1, x, y)
  }

  list(b0 = b0, b1 = b1, b0_history = b0_history, b1_history = b1_history, cost_history = cost_history)
}

```

```{r}

num_iter <- 100
alpha_values <- c(0.01, 0.03, 0.1)
results <- lapply(alpha_values, function(alpha) {
  gradient_descent(x, y, B0_init = 0, B1_init = 0, alpha = alpha, num_iter = num_iter)
})

```

```{r}

library(ggplot2)
library(gganimate)

# Preparar os dados para animação
animation_data <- do.call(rbind, lapply(1:length(alpha_values), function(i) {
  data.frame(
    Iteration = 1:num_iter,
    B0 = results[[i]]$B0_history,
    B1 = results[[i]]$B1_history,
    Cost = results[[i]]$cost_history,
    Alpha = as.factor(alpha_values[i])
  )
}))

# Animação
p <- ggplot(animation_data, aes(x = B0, y = B1, color = Cost, frame = Iteration)) +
  geom_point() +
  scale_color_gradient(low = "blue", high = "red") +
  facet_wrap(~ Alpha, labeller = label_both) +
  labs(title = "Gradient Descent Progression", x = "B0", y = "B1") +
  theme_minimal()

animate(p, nframes = num_iter, width = 800, height = 600)

```